臺灣臺中地方法院臺中簡易庭小額民事判決    
110年度中小字第3104號
原      告  馨琳揚企管顧問有限公司


法定代理人  唐明良  

訴訟代理人  蔡馥琳  住○○市○○區○○路0段000號00樓之                          0
            蘇秋慧  
被      告  蘇裔芸即蘇慧茹



上列當事人間請求給付電信費事件，經本院於民國110年11月9日
言詞辯論終結，判決如下：
    主      文
被告應給付原告新臺幣參萬捌仟壹佰陸拾參元，及其中新臺幣陸
仟柒佰捌拾捌元自民國一百一十年九月二十日起至清償日止，按
週年利率百分之五計算之利息。
訴訟費用新臺幣壹仟元由被告負擔。
本判決得為假執行。
    爭執事項及理由要領
一、原告主張：被告於民國103年3月16日、105年12月14日，陸
    續向訴外人威寶電信股份有限公司（下稱威寶公司）、亞太
    電信股份有限公司（下稱亞太公司）申請租用電信門號0986
    872586、0000000000號之行動電話服務，約定租用期間30個
　　月、36個月，詎被告未依約定繳納電信費，遭威寶公司、亞
    太公司於104年5月25日、106年10月15日終止行動電話服務
    契約，被告積欠電信費分別為新臺幣（下同）1,127元、5,6
    61元、小額付款2,000元，及提前終止契約之應付補償金7,8
    85元【違約金計算方式：5000元×（915-434）/915＝7885元
    】、21,490元【違約金計算方式：29600元×（0000-000）/1
    095＝21490元】，共計38,163元。嗣威寶公司申請與台灣之
    星電信股份有限公司（下稱台灣之星公司）合併，並由經濟
    部於104年3月31日函文核淮，合併後台灣之星公司為存續公
    司，台灣之星公司、亞太公司分別將上開債權讓與原告，並
    以起訴狀繕本之送達作為債權讓與之通知等情，業據其提經
    濟部函、債權讓與證明書、行動電話服務申請書、
　　行動通信業服務契約、預繳同意書、專案確認暨商品提領確
    認書、專案同意書、電信費帳單、行動電話號碼可攜服務申
    請書、交機檢核表、行電話異動申請書、委託書、電信服務
    費通知單、專案補償款繳款單、通知函、退件信封影本等件
    為證；而被告經合法通知，既未於言詞辯論期日到場，亦未
    提出書狀作何聲明或陳述以為爭執，依本院調查證據結果
    ，堪認原告之主張為真正。從而，原告依據電信服務使用契
    約及債權讓與之法律關係，請求被告給付如主文第1項所示
    之金額及法定遲延利息，即屬有據，應予准許。又本件係適
    用小額程序為被告敗訴之判決，應依職權宣告假執行；併於
    訴訟費用裁判同時，確定其費用額如主文第2項所示（即第
    一審裁判費1,000元）。
二、訴訟費用負擔及假執行宣告之依據：民事訴訟法第78條、第
    436 條之19第1 項、第436 條之20。
中　　華　　民　　國　　110 　年　　11　　月　　23　　日
                      臺灣臺中地方法院臺中簡易庭
                                  法　官　吳蕙玟
以上正本係照原本作成。
如不服本判決，應於送達後20日內，以判決違背法令為理由，向
本院提出上訴狀並表明上訴理由（上訴理由應表明一、原判決所
違背之法令及其具體內容；二、依訴訟資料可認為原判決有違背
法令之具體事實），如於本判決宣示後送達前提起上訴者，應於
判決送達後20日內補提上訴理由書（須附繕本）。如委任律師提
起上訴者，應一併繳納上訴審裁判費。
中　　華　　民　　國　　110 　年　　11　　月　　23　　日
                                  書記官　黃于容